臺灣雲林地方法院刑事判決　　　　　　　　　　　　　 九十三年度訴字第二九號
　　公　訴　人　臺灣雲林地方法院檢察署檢察官
　　被　　　告　丙○○
　　指定辯護人　本院公設辯護人戊○○
　　被　　　告　甲○○
　　選任辯護人　江克釗律師
右列被告因偽造有價證券等案件，經檢察官提起公訴（九十一年度偵字第二四三六號
、九十二年度偵字第三四號），本院判決如左：
    主  文
丙○○、甲○○均無罪。
    理  由
壹、公訴意旨略以：
    丙○○於民國（下同）八十七年六月至十一月間，為向甲○○借款，竟基於意圖
    供行使之用而偽造有價證券之概括犯意，連續在不詳地點盜蓋其父丁○○印章而
    以丁○○名義簽發付款人為斗六市農會信用部、面額新臺幣（下同）五十萬元（
    票號ＦＡ0000000）、六十二萬五千元（票號ＦＡ0000000）、五
    十萬元（票號ＦＡ0000000）、四十萬元（票號ＦＡ0000000）及
    二十萬元（票號ＦＡ0000000）之支票共五張，旋即分別交予甲○○供作
    借款擔保而連續行使之。嗣因甲○○認其所借支之款項已逾丙○○所提出之擔保
    物價值，而要求丙○○再提供不動產供作債權擔保時，丙○○竟另基於偽造文書
    之犯意，再度持用丁○○所有雲林縣斗六市○○○○段一一一五地號土地權狀及
    印章，於八十七年四月間盜蓋印章於該地抵押權設定契約書等文件並行使之，且
    將該地設定抵押權予不知情的甲○○之姐乙○○，足以生損害於雲林縣斗六地政
    事務所對於地籍管理之正確性及丁○○本人。丙○○同時復因甲○○之教唆，又
    承上開偽造有價證券之犯意，於不詳時、地連續盜蓋丁○○印章而簽發面額二百
    萬元（票號４８６８８３）、六百八十五萬元（票號０１７０９４）之本票共二
    張。因認被告丙○○涉犯刑法第二百零一條第一項偽造有價證券罪、第二百十條
    、第二百十六條行使偽造私文書罪、第二百十四條之使公務員登載不實文書罪嫌
    ；甲○○涉犯同法第二十九條第二項、第二百零一條第一項教唆偽造有價證券罪
    嫌。
貳、檢察官提出之證據：
    一、被告丙○○於檢察官偵查中及本院斗六簡易庭九十年度六簡字第一四七號民
        事案件在法官面前之供述筆錄。
    二、證人即告訴人丁○○於本院審理時之證述。
    三、土地建物改良物抵押權設定契約書影本、土地登記謄本各一份。
    四、本院九十一年度簡上字第一一六號民事判決一份。
    五、丁○○委託丙○○請領印鑑證明書及委託書各一份。
    六、雲林縣斗六地政事務所八十七年五月十四日斗地普字第０７４８２號土地登
        記申請書一份。
參、被告之辯解暨辯護人辯護意旨略以：
    一、丙○○雖坦承犯行，然辯護人為被告丙○○辯護稱：被告丙○○就傢俱店係
        由何人經營、如何竊得告訴人之印章、支票而偽造支票及本票、告訴人有無
        授權其可簽發貨款之支票等問題，前後供述不一致。公訴人所提出告訴人丁○○於審理中之證述與先前之陳述復有前後矛盾之瑕疵，實難據此認定被告
        丙○○確實涉有起訴書所指之犯行。
    二、被告甲○○部分：
        (一)被告甲○○辯稱：我幫丁○○以現金二百萬元向許志謙拿回雲林縣斗六市
          保長小段一一一五地號之土地所有權狀，他因而簽發系爭二百萬元本票
          給我，抵押權設定也是擔保同一筆借款；另六百八十五萬元之本票，是因
          為我以三百萬元現金替丁○○向黃長興贖回斗六市○○○段后庄子小段三
          ０六地號之土地所有權狀，另外幫丁○○還了一張一百萬元的票，丁○○
          因而簽發了付款人為斗六市農會信用部、發票日八十七年五月三日、票號
          ＦＡ0000000號、金額四百萬元之支票給我，加上之前簽發一些零
          散的支票就是六百多萬元。當時丁○○、丙○○因為支票無法兌現，所以
          才再簽發六百八十五萬元之本票擔保，要我先不要提示支票，我之前就已
          經有支票，不需要再教唆丙○○開本票。此外，丁○○既已授權丙○○簽
          發支票以支付貨款，何以還區分借款部分未授權？
        (二)辯護人為被告甲○○辯護稱：告訴人多次對被告丙○○、甲○○提出告訴
          ，由其反覆提出告訴又撤回告訴之情形，可以證明告訴人與被告丙○○係
          為推卸票據債務，串通被告丙○○，始提出本件刑事告訴。此外，系爭本
          票被告甲○○於八十七年十二月十日即已聲請法院裁定強制執行，告訴人
          早已知系爭本票之存在，何以遲至九十一年六月六日才提出刑事告訴？何
          以在民事庭判決之前，即願意清償高達八百三十二萬六千一百四十七元之
          票據債務？告訴人之子張隆順於民事庭審理時亦陳稱：因丁○○不識字，
          所以支票不論是丙○○或張隆順所簽發，丁○○都會在場，因為支票、印
          章都是丁○○所保管，益可證明系爭本票之簽發有經過告訴人之同意。
肆、本院之判斷：
  一、按犯罪事實應依證據認定之，無證據不得認定犯罪事實，刑事訴訟法第一百五
      十四條第二項定有明文。又檢察官就被告犯罪事實，應負舉證責任，並指出證
      明之方法。因此，檢察官對於起訴之犯罪事實，應負提出證據及說服之實質舉
      證責任。倘其所提出之證據，不足為被告有罪之積極證明，或其指出證明之方
      法，無從說服法院以形成被告有罪之心證，基於無罪推定之原則，自應為被告
      無罪判決之諭知（最高法院九十二年台上字第一二八號判例要旨參照）。另外
      ，依刑事訴訟法第一百五十六條第一項、第二項之規定，被告雖經自白，仍應
      調查必要之證據，以察其與事實是否相符，若被告自白顯有疑義，或無法證明
      其與事實相符者，其自白即不得為判斷事實之根據。其立法目的，乃欲以補強
      證據擔保自白之真實性，亦即藉補強證據以限制自白在證據上之價值，防止偏
      重自白，致生誤判之危險。而補強證據，指除自白本身外，其他足資證明自白
      之犯罪事實確實具有相當程度之真實性，因與自白相互利用，足使犯罪事實獲
      得確信者，始足當之（最高法院十八年上字第一０八七號判例要旨、四十六年
      台上字第八０九號判例要旨、七十四年台覆字第一０號判例要旨、八十七年度
      台上字第二五八０號裁判要旨參照）。
  二、被告丙○○部分：
      被告丙○○雖於檢察官偵查中及本院審理時均坦承檢察官起訴之犯罪事實，惟
      須進一步檢視者，乃關於被告丙○○認罪之供述是否有瑕疵、疑義，或是否有
      其他補強證據得擔保自白之真實性，使該不利於己之供述，得成為被告有罪之
      證據。經查：
      (一)檢察官雖提出土地（建物）改良物抵押權設定契約書影本、土地登記謄本、
        本院九十一年度簡上字第一一六號民事判決、請領印鑑證明申請書、委託書
        、雲林縣斗六地政事務所八十七年五月十四日斗地普字第０７４８２號土地
        登記申請書、系爭支票及本票影本等文件。然告訴人丁○○承認土地（建物
        ）改良物抵押權設定契約書影本、請領印鑑證明申請書、委託書、雲林縣斗
        六地政事務所八十七年五月十四日斗地普字第０７４８２號土地登記申請書
        、系爭支票及本票影本等文件上「丁○○」之印文確屬真實。從而，檢察官
        所提出之上開文件，僅能證明被告丙○○以丁○○名義簽發本票、支票及將
        雲林縣斗六市○○○○段一一一五地號土地設定抵押於乙○○，至被告丙○○簽發支票、本票及辦理設定抵押權有無經告訴人之同意，則應進一步論究
        。
      (二)證人即告訴人丁○○雖於本院審理時具結證稱：傢俱店之經營係由張隆順負
        責，丙○○只是去那裡幫忙，有時候會去幫忙送貨，我沒有授權丙○○簽發
        支票或本票，我也沒有將我不動產資料拿給丙○○去設定抵押權，這些事我
        都不知道；支付貨款都是張隆順在處理，開貨款的支票是張隆順開好後拿給
        我看，我再蓋印章；印章、支票我都沒有交給丙○○，由我保管，印章我放
        在家裡，後來不見了，拿去給甲○○借二胎，丙○○用我名義開的支票包括
        貨款，都沒有經過我同意。惟：
        (1)按告訴人之告訴，係以使被告受刑事訴追為目的，是其陳述是否與事實相
          符，仍應調查其他證據以資審認，最高法院著有五十二年台上字第一三０
          ０號判例要旨可資參照。
        (2)證人丁○○於本院審理時證稱：本件五張支票均不是我所簽發的，我也沒
          有授權。然經辯護人提示其在本院民事庭之陳述，丁○○改稱：我向銀行
          借錢還給甲○○，因為不夠五百萬元，我再叫張隆順簽發一張發票日為八
          十七年七月十八日、金額五十萬元的支票給甲○○。核與被告丙○○於九
          十二年十一月二十七日檢察官偵訊及本院準備程序時供稱：票號ＦＡ00
          00000號、面額五十萬元之支票，是我弟弟張隆順簽發的，這張有經
          過我父親同意，是張隆順交給甲○○等語相符。故票號ＦＡ000000
          0號、面額五十萬元之支票係丁○○授權張隆順所簽發，而非被告丙○○
          偽造乙節，應堪認定。此亦顯示證人丁○○之證述前後不一致，且有誇大
          不實之情。其證述真實性實值得懷疑。
        (3)證人丁○○雖證稱未曾授權丙○○簽發支票，然其於另案告訴被告丙○○
          偽造有價證券偵查案件檢察官偵訊時陳稱：我有同意丙○○開票支付貨款
          ，沒同意他開票去借錢。被告丙○○亦供稱：我簽發支票應該是有經過我
          父親丁○○同意，我家的傢俱公司都是我在作帳及支出；公司的帳我父親
          有授權給我開票，我私人開的票我父親不知道。丙○○之胞弟張隆順亦陳
          稱：我有經營傢俱店，票是我與丙○○一起在開（臺灣雲林地方法院檢察
          署八十九年度偵字第一一０號偵查卷宗第三一、三二頁）。丁○○與被告
          丙○○於本院九十三年二月十日準備程序時，亦為相同之陳述。證人張鐘
          雄、丁○○之子張隆順及被告丙○○於另案偵查及本院準備程序中，對於
          丁○○確實有授權被告丙○○可以其名義簽發支票支付傢俱行之貨款乙事
          ，供述一致，證人丁○○於本院審理時，始翻異前詞，證述未授權簽發票
          據云云，前後供述矛盾，有很大之出入，其證述不足採信。
        (4)證人丁○○證稱：我以種田為業，因為向我姪女頂讓一家傢俱行，我才去
          申請支票，我平常不需用到支票、本票；印章、支票都由我保管，放在斗
          六保庄家中，藏在抽屜裡，如果要開支票支付貨款，他們跟我說，我再拿
          支票、印章過去斗南的傢俱行，張隆順開貨款時我都會在場，但其他的我
          就不在場。依證人丁○○所述，張隆順每次簽發票據時，丁○○一定會在
          場蓋章，顯見丁○○對於支票、印章之保管十分小心。依證人丁○○對支
          票、印章謹慎之程度，丙○○竟可陸陸續續順利在不同時間，盜取丁○○
          之印章及支票，完成偽造七張支票及二張本票之行為，而未為丁○○發現
          ，實有違常理。此外，經本院補充訊問：你未授權丙○○開票，開票時又
          都在傢俱行那邊等，為何會讓丙○○拿到支票？證人丁○○又改稱：有時
          候會拿幾張支票寄放給張隆順，有將支票放在傢俱行使用。故證人丁○○
          對於系爭支票究係放在傢俱行還是斗六保庄家中抽屜？每次開票時，其是
          否會在場？證述反覆不一，可信度甚低。
        (5)被告丙○○於八十七年三月二十日代理丁○○向雲林縣斗六市戶政事務所
          申請印鑑證明，有印鑑登記證明申請書、委任書各一份在卷可佐；其復於
          同年五月十四日，持丁○○之印章、身分證影本向雲林縣斗六地政事務所
          申請抵押權登記，亦有土地（建物）登記申請書一份在卷可證。被告張隆
          吉於檢察官偵查時供稱：我是偷我父親之印章、身分證正本及所有權狀給
          甲○○辦理設定。然證人丁○○於本院審理時證稱：我的身分證未曾遺失
          過，也隨身帶在身上。依證人丁○○之證述，其印章及身分證都由其自己
          藏放或隨身攜帶，被告丙○○若未經證人丁○○之同意，豈可於八十七年
          三月二十日及五月十四日連續盜用丁○○之印章、身分證，而未被丁○○
          發現？此外，證人丁○○曾於九十年間對被告丙○○提出告訴，指稱被告
          丙○○於八十七年五月間，在雲林縣斗六市○○路一一八之五號住處，竊
          取其所有坐落於雲林縣斗六市○○○○段一一一五地號土地之土地所有權
          狀，持之向甲○○借貸二百萬元。然其於該案審理中復撤回告訴，而經本
          院以九十年度易字第三二三號為不受理之判決，有該判決一份在卷可稽，
          亦顯見證人丁○○之態度反覆不一。
        (6)被告丙○○於本院斗六民事簡易庭審理時供稱：本票先簽發，之後才簽發
          支票；簽發六百萬元支票是因為我向甲○○借錢，我父親的所有權狀是我
          拿去跟黃長興借錢。被告甲○○亦於本院審理時供稱：我替丁○○拿現金
          三百萬元去民間貸款黃長興那裡拿回斗六市○○○段后庄子小段三０六地
          號之土地所有權狀，又幫丁○○清償一筆一百萬元之票據債務，丙○○、
          丁○○才因而簽發發票日為八十七年五月三十日、面額四百萬元、票號Ｆ
          Ａ0000000號支票給我。證人丁○○亦證稱：甲○○贖回三０六地
          號之土地所有權狀後有拿給我，我有去銀行借錢、賣土地，還了四百多萬
          元給甲○○，另外有再要張隆順簽發一張發票日八十七年七月十八日、面
          額五十萬元之支票交予甲○○。故證人丁○○於甲○○為其贖回斗六市○○○段后庄子小段三０六地號之土地所有權狀時，對於被告丙○○與林明
          珠間之債務關係，應已有所了解，對於丙○○持其所有之土地所有權狀向
          他人借錢亦有所知悉，丁○○何以對於丙○○仍無任何防範，任由被告張
          隆吉多次竊得丁○○之印章、支票及雲林縣斗六市○○○○段一一一五地
          號土地權狀，並順利完成偽造支票、本票及設定抵押權之行為，實令人懷
          疑。
        (7)系爭票號０１７０９４、面額六百八十五萬元之本票，經被告甲○○於八
          十七年十二月十日聲請本院裁定准予強制執行，並於同年月二十九日確定
          ，有本院八十七年度票字第一七一四號民事裁定及裁定確定證明書各一份
          在卷可稽。是證人丁○○早於八十七年十二月間即已得知系爭本票之存在
          ，如系爭本票確係被告丙○○所偽造，何以證人丁○○未對該裁定提出抗
          告？又何以未立即提出民事訴訟及刑事告訴，反遲至九十年七月九日始提
          起確認本票債權不存在之訴，於九十一年六月六日始提出偽造有價證券之
          刑事告訴？此外，證人丁○○於本票債權不存在之訴判決確定前，即已清
          償票據債務達八百三十二萬六千一百七十四元，業據證人丁○○證述在卷
          ，並有丁○○民事上訴理由狀一份在卷可證。系爭本票如係丙○○偽造，
          未經過丁○○之同意，丁○○竟願意在民事訴訟確定前，即替丙○○清償
          如此鉅額之債務，實與常情有違。
        從而，證人丁○○對於(1)被告丙○○究竟有無參與傢俱行之經營；(2)被告丙○○究竟有無獲得其簽發支票給付貨款之授權；(3)被告丙○○曾否簽發其支
        票給付貨款；(4)張隆順簽發支票之過程；(5)支票、印章究係藏放斗六市住處
        還是斗南鎮傢俱行內等問題，證述反覆不一、前後矛盾，復與常情有違。此
        外，經辯護人詰問何以要對兒子丙○○提出告訴，其答稱：如果不告的話，
        房子、土地都要被查封了，亦顯見其確實有對被告丙○○、甲○○提出刑事
        告訴，藉以免除其民事票據責任之動機。故證人丁○○雖具結作證，但仍不
        失其為告訴人之身分，其指述既有使被告丙○○、甲○○受刑事處分之意欲
        ，及藉提出刑事告訴以免除民事責任之動機，可信度較低，復有前開瑕疵，
        自難採信。
      (三)被告丙○○雖坦承檢察官起訴之犯罪事實，並於本院審理時供稱：我有向甲○○借錢，我是用開票的方式向她借錢，我所簽發的票據我父親丁○○都不
        知道。我是趁開貨款時拿到印章的，我父親沒有授權我開票支付貨款，只有
        授權給我弟弟（即張隆順），因為開票有固定日期，我順手開出；我開貨款
        給客戶，我父親不在場，我是在我弟弟開貨款給廠商時，順便開支票，我弟
        弟有看到，但他不同意，然嗣後改稱我弟弟同意我開票給廠商，傢俱店是我
        弟弟在經營。經本院訊問：既然不是你在經營傢俱店，為何會輪到你開支票
        給客戶？被告丙○○又改稱：我從來沒有開票給客戶，是我弟弟在傢俱行要
        開票給廠商時，我將票偷撕下來，我們有固定二十五日開票。惟：
        (1)被告丙○○之上開供述，關於是否曾經簽發支票予其他客戶支付貨款，已
          前後矛盾。此外，被告丙○○於本院準備程序及另案丁○○告訴其偽造有
          價證券檢察官偵查時供稱：支票之簽發應該算是有經過丁○○同意，我家
          的傢俱公司都是我在作帳及支出；公司的帳我父親有授權給我開票，我私
          人開的票我父親不知道，已如前述。是被告丙○○就有無參與傢俱行之經
          營、丁○○有無授權其簽發支票支付貨款，前後供述有很大之出入。
        (2)被告丙○○於本院審理時先供稱其係在開貨款支票時，順手偷偷簽發支票
          向甲○○借錢；然嗣後又改稱係在張隆順簽發支票給付貨款時，順手偷撕
          下數張支票而簽發。而其於本院斗六簡易庭九十年度六簡字第一四七號民
          事案件九十年八月九日審理時則供稱：平常支票及印章都放在我父親的房
          間內放衣服的抽屜裡，沒有交給我保管，我簽發支票後交給甲○○（見臺
          灣雲林地方法院檢察署九十年度他字第一二七九號偵查卷宗第三至五頁）
          。其於本院準備程序中先供稱系爭五張支票係在甲○○家中簽發，然嗣後
          又改稱：印章一般都放在我父親那裡，有固定時間我可以開貨款，在開貨
          款支票時，我偷蓋上去的。由被告上開供述可知，被告取得丁○○印章、
          支票之過程，究係利用自己簽發貨款或是張隆順簽發貨款之機會偷開支票
          ？或是盜取丁○○放在家裡抽屜之印章及支票而簽發？抑或在傢俱行偷撕
          下支票簽發？張隆順對其簽發支票之行為，有無看見？是否同意？其簽發
          支票之地點究為斗六家裡、傢俱行還是甲○○住處？前後供述均不相一致
      。此外，起訴書所指遭偽造之五張支票票號分別為ＦＡ0000000號
          、ＦＡ0000000號、ＦＡ0000000號、ＦＡ0000000
          號及ＦＡ0000000號，被告丙○○如係趁張隆順簽發支票時偷撕下
          數張支票，何以其所簽發之支票除票號ＦＡ0000000號、ＦＡ00
          00000號二張支票連號外，其餘均不連號？此亦與常情相悖，被告張
          隆吉所述顯與事實有違。
      (四)證人即甲○○之夫己○○到庭具結證稱：丙○○與丁○○於八十七年夏天時
        有到我斗六市○○街八十號公司，他們說叫我們先不要提示之前簽發的支票
        ，他們可以簽發本票作擔保，當時有簽發一張本票，之後有一塊土地設定二
        胎，他們有再開一張本票。我沒有親眼看到他們蓋章，但是簽發本票時他們
        父子都有來。證人己○○雖未親見丁○○於本票上蓋用印章，然就丁○○於
        丙○○簽發本票時確實在場一事，則結證明確。
      綜上所述，由前開被告供述內容可見，被告不利於己之自白，有供述不一致、
      前後矛盾之瑕疵與疑義。其不利於己之供述是否可信，實令人懷疑。此外，檢
      察官所舉證人丁○○確有提出刑事告訴以免除民事責任之虞，其證述之內容復
      有反覆不一、前後矛盾，與常情相違之重大瑕疵，不足採信。同案被告甲○○
      及證人己○○亦均陳稱被告丙○○簽發本票時，丁○○確實在場。從而，實難
      僅憑被告丙○○有瑕疵之自白及證人丁○○可信度甚低之證述，遽為被告丙○○不利之認定。
  三、被告甲○○部分：
      檢察官認定被告甲○○教唆被告丙○○以丁○○之名義簽發本票，無非係以共
      同被告丙○○之自白、證人丁○○之證述、系爭本票影本等文件為其論據。惟
      查：
      (一)檢察官提出之本院民事判決、系爭本票影本等文件，僅能證明被告丙○○以
        丁○○名義簽發本票，至被告丙○○簽發系爭本票有無經證人丁○○之同意
        ，被告甲○○有無教唆丙○○偽造系爭本票，及丙○○是否係因甲○○之教
        唆始偽造本票，則應進一步論究，已如前述。
      (二)被告丙○○雖於檢察官偵查中供稱：我開本票給甲○○，甲○○叫我要在票
        面上簽我父親的名字，她才要接受。然經本院訊問：你之前說甲○○沒有教
        唆你，為何你父親要告甲○○？被告丙○○答稱：我父親誤會我跟甲○○串
        通騙他，我跟他說，他不相信。從而，被告丙○○就甲○○有無要其以丁○○之名義簽發本票，前後供述並不一致。此外，其於檢察官面前亦未供稱被
        告甲○○明知丁○○不同意其簽發本票，仍挑唆其盜用丁○○印章偽造本票
        。故被告丙○○之供述，仍不能證明被告甲○○有教唆其偽造本票之行為。
      (三)檢察官所舉證人丁○○亦僅證稱被告丙○○未經其許可以其名義簽發本票，
        並未證述其有親見親聞被告甲○○教唆丙○○偽造本票。其於本院民事庭九
        十年度六簡字第一四七號確認本票債權不存在案件審理時，亦捨棄主張自甲○○取得系爭本票之己○○係惡意取得票據之抗辯（即執票人係以惡意或有
        重大過失而取得票據），顯見其對於被告甲○○有無教唆丙○○以其名義簽
        發本票、丙○○是否係因甲○○之教唆而簽發本票等，若非不知情，即屬丁○○知悉本案系爭本票並非因偽造而來。
      (四)如前所述，丁○○既授權被告丙○○得以其名義簽發支票支付貨款。是丁○○縱未授權被告丙○○以其名義簽發本票，然檢察官提出之證據，不能證明
        被告甲○○明知丁○○與丙○○內部之授權關係，仍教唆丙○○盜用丁○○
        之印章而偽造本票，被告丙○○係受到被告甲○○之挑唆始引起偽造本票之
        犯意。證人己○○復到庭具結證稱丁○○於丙○○以其名義簽發本票時有在
        場。自難僅憑共同被告丙○○上開不甚明確之供述，遽論以被告甲○○教唆
        偽造有價證券之罪責。
  四、結論：
      公訴人所提出之證據，或其指出證明之方法，未能使本院之心證達到確信其為
      真實之程度，就被告丙○○、甲○○是否涉犯本件犯行，仍有合理懷疑之存在
      ，揆諸前揭法條及判例意旨，自應為被告無罪判決之諭知。
伍、適用之法律：
    依刑事訴訟法第三百零一條第一項，作成本判決。
中      華     民     國      九十三     年     十一     月     十六    日
                                       臺灣雲林地方法院刑事第一庭
                                         審判長法  官  康  樹  正
                                               法  官  侯  廷  昌
                                               法  官  楊  欣  怡
右正本證明與原本無異。
如不服本判決，應於判決送達後十日內向本院提出上訴狀( 應附繕本 )。
                                               書記官  洪  秀  虹
中      華     民     國      九十三     年     十一     月     十六    日
